# 合并报表问题

提问人：dotaauditor 时间：2020-08-25 16:16:00
背景：甲公司为股份有限公司，实收资本 500 万元。A持股60%，BCDE各持股10%。现对甲公司进行破产清算，甲公司累计亏损 1000 万元，其他权益项目无变动。截至 2019 年 12 月 31 日，A公司合并报表中确认少数股东权益-200 （200-400）万元。
根据会计准则要求，子公司少数股东分担的当期亏损超过了少数股东在该子公司期初所有者权益中所享有的份额的，其余额仍应当冲减少数股东权益。
但按照公司法规定，如无借款或担保责任，小股东分担亏损的金额应以其投入为限，因此在破产时，差异将回归给通过借款和担保实际承担责任的控股股东A。
请教陈版主： 1 、在破产清算时，A公司合并报表是否应当将超出少数股东承担部分损失 200 万元确认为当期损失，计入利润表？
2 、如股东会决议明确了已形成亏损承担主体为A，那A公司是否可以将 200 万元超额损失作为内部所有者权益调整事项处理，不影响当期损益？

回答人：chenyiwei
“按照公司法规定，如无借款或担保责任，小股东分担亏损的金额应以其投入为限，因此在破产时，差异将回归给通过借款和担保实际承担责任的控股股东A”：如果大股东A并未提供股东贷款和担保的，则这一条不成立，大股东A对甲公司的责任也同样以其认缴出资额为限。
如果大股东通过承担股东贷款和为子公司借款提供担保的方式承担了超出《公司法》所规定的“股东对公司的有限责任”的额外责任（非等比例承担），则在子公司正常纳入合并期间，就应当在合并报表中体现这部分额外责任的影响，而不是到子公司进入破产清算程序时才体现出来。可参考：《瑞华研究 2010 ～ 2019 汇编》之“问题3-2-139 （当母公司已经以承担股东贷款的坏账损失的方式承担了子公司的部分超额亏损时，应如何确定应冲减少数股东权益的金额）”。